【裁判字號】    99,抗,1400
【裁判日期】    991028
【裁判案由】    假扣押
【裁判全文】
臺灣高等法院民事裁定                  99年度抗字第1400號
抗   告   人   Wealth Sky International Co.,Ltd.
兼法定代理人   陳永祥
抗   告   人   翁一緯
               吳俊賢
               黃騰瑩
上列抗告人與相對人Rose House International Enterprises
Co.Ltd.、黃騰輝間假扣押事件，對於中華民國99年7月29日臺灣
臺北地方法院99年度裁全字第2346號裁定提起抗告，本院裁定如
下：
    主  文
抗告駁回。
抗告訴訟費用由抗告人負擔。
    理  由
一、按債權人就金錢請求或得易為金錢請求之請求，欲保全強制
    執行聲請假扣押者，就其請求及假扣押之原因應釋明之，其
    釋明如有不足，而債權人陳明願供擔保或法院認為適當者，
    法院得定相當之擔保，命供擔保後為假扣押，民事訴訟法第
    526條第1項、第2項定有明文。又假扣押係保全強制執行方
    法之一種，原為在本案請求尚未經判決確定以前，預防將來
    債權人勝訴後，有日後不能強制執行或甚難執行之虞者而設
    ，至債權人聲請假扣押所主張之權利，債務人對之有所爭執
    者，應於現在或將來有訴訟繫屬時，請求法院為本案之判決
    ，以資解決，尚非聲請假扣押時先應解決之問題 (最高法院
    69年台抗字第72號判例參照)。
二、本件相對人在原法院聲請意旨略以：抗告人翁一緯、陳永祥
    、吳俊賢、黃騰瑩為承購伊對於Rose House China Holding
    Co.Ltd.（薩摩亞商玫瑰園中國投資控股股份有限公司）所
    有股權25%，相對人黃騰輝及抗告人翁一緯、陳永祥、吳俊
    賢，分別以Rose House International Enterprises
    Co. Ltd.(下稱玫瑰園國際企業有限公司）及Wealth Sky
    International Co.Ltd.（下稱威爾斯國際有限公司）名義
    ，三方於民國（下同）98年1月7日共同簽訂「Rose House
    China Holding Co.Ltd.股權、授權、技術讓渡協議書」（
    下稱系爭協議書）。依系爭協議書約定，抗告人應按時分期
    給付釋股金，其中新臺幣（下同）6,050萬元已屆清償期，
    經伊等迭於98年4月8日、98年5月14日以存證信函催告付款
    ，但抗告人仍拒不給付，彼等自應負連帶清償責任及遲延責
    任。又抗告人翁一緯、陳永祥、吳俊賢係學承電腦股份有限
    公司（下稱學承公司）主要股東，翁一緯及陳永祥並擔任該
    公司財務管理及董事長職務，而學承公司（包括該公司轉投
    資事業「威爾斯美語中心」）自98年1月份起，陸續出現諸
    多不實廣告、欺騙消費者之負面消息，履受主管機關處以罰
    鍰，為處理學承公司資金問題，彼等三人之財產已大幅減少
    ，並於96年12月24日向遠東國際商業銀行股份有限公司辦理
    第二順位抵押權貸款8,000萬元，另有個人高額抵押貸款，
    而抗告人黃騰瑩長期於中國大陸工作，近聞其已將所有國內
    財產處分移居中國大陸，顯有處分、隱匿財產情事，致日後
    有不能強制執行或甚難執行之虞，爰請准對於抗告人之財產
    在2,100萬元範圍內為假扣押，並提出系爭協議書、98年4月
    8日、98年5月14日存證信函及回執、新聞資料、建物謄本為
    證（見原法院卷9至12頁、20至45頁、57至72頁、73至74頁
    ），且陳明願供擔保，以補釋明之不足等情。從而，原法院
    認相對人所為請求及假扣押之原因，已有相當之釋明，並已
    陳明願供擔保，以補釋明之不足，因酌定相當之擔保金額，
    准如原裁定主文第一項所示假扣押，揆諸首揭規定，並無不
    合。
三、抗告意旨雖以：系爭協議書之當事人為玫瑰園國際企業有限
    公司及威爾斯國際有限公司，並非抗告人翁一緯、陳永祥、
    吳俊賢、黃騰輝，且系爭協議書業經相對人予以解約，是相
    對人對抗告人已無釋股金請求權，原法院自不應准其假扣押
    之聲請云云。惟經核抗告人所為上開抗辯，均屬實體上理由
    ，揆諸首揭說明，應待本案訴訟予以解決，尚非假扣押程序
    所應審究，是抗告人執此指摘原裁定不當，聲明廢棄，為無
    理由，應予駁回。
四、爰依民事訴訟法第495之1第1項、第449條第1項、第95條、
    第78條，裁定如主文。
中    華    民    國    99    年    10    月    28   日
                    民事第十一庭
                        審判長法  官  吳謀焰
                              法  官  李昆曄
                              法  官  許紋華
正本係照原本作成。
本裁定除以適用法規顯有錯誤為理由外，不得再抗告。如提起再
抗告，應於收受後10日內委任律師為代理人向本院提出再抗告狀
。並繳納再抗告費新台幣1千元。
中    華    民    國    99    年    10    月    29    日
                              書記官  廖逸柔

司法院資訊處製作；財團法人民間司法改革基金會備份。
